臺灣嘉義地方法院刑事裁定
111年度聲字第70號
聲  請  人  臺灣嘉義地方檢察署檢察官
受  刑  人  鐘暉量




上列聲請人因受刑人數罪併罰有二裁判以上，聲請定其應執行之
刑（110年度執字第2477號），本院裁定如下：
    主  文
鐘暉量所犯如附表所示之罪，所處如附表所示之刑，應執行有期
徒刑壹年陸月。
    理  由
一、聲請意旨略以：受刑人鐘暉量因犯詐欺等案件，先後經法院
    判決確定如附表，應依刑法第53條、第51條第5款定其應執
    行之刑，爰依刑事訴訟法第477條第1項聲請裁定等語。
二、按裁判確定前犯數罪者，併合處罰之；數罪併罰，有二裁判
    以上者，依第51條之規定，定其應執行之刑，刑法第50條前
    段、第53條分別定有明文。又數罪併罰，分別宣告其罪之刑
    ，宣告多數有期徒刑者，於各刑中之最長期以上，各刑合併
    之刑期以下，定其刑期，但不得逾30年，刑法第51條第5款
    亦定有明文。乃因刑罰之科處，應以行為人之責任為基礎，
    考量人之生命有限，刑罰對被告造成之痛苦程度，係以刑度
    增加而生加乘效果，而非等比方式增加，如以實質累加方式
    執行，刑責恐將偏重過苛，不符現代刑事政策及刑罰之社會
    功能，故透過定應執行刑，採限制加重原則，授權法官綜合
    斟酌被告犯罪行為之不法與罪責程度、各罪彼此間之關聯性
    （例如數罪犯罪時間、空間、各行為所侵害法益之專屬性或
    同一性、數罪對法益侵害之加重效應等）、數罪所反應被告
    人格特性與傾向、對被告施以矯正之必要性等，妥適裁量最
    終具體應實現之刑罰，以符罪責相當之要求。因此，法院於
    酌定執行刑時，應體察法律恤刑之目的，為妥適之裁量，俾
    符合實質平等原則（最高法院105年度台抗字第626號裁定意
    旨參照）。
三、次按被告有應併合處罰之數罪，經法院分別判處罪刑確定，
    其中一罪先執行期滿後，法院經檢察官之聲請，以裁定定其
    數罪之應執行刑確定後，其在未裁定前已先執行之罪，因嗣
    後合併他罪定應執行刑之結果，檢察官所換發之執行指揮書
    ，係執行應執行刑，其前已執行之部分，僅應予扣除而不能
    認為已執行完畢（最高法院90年度台非字第340 號判決意旨
    參照）。是以，本件附表編號1部分縱已執行完畢，依上開
    裁判意旨說明，聲請人聲請定應執行刑，仍屬適法，合先敘
    明。
四、經查：本件受刑人因詐欺等案件，於附表所示之犯罪日期，
    犯如附表所示之罪，先後經法院判處如附表所示之刑確定在
    案，有前揭判決書及臺灣高等法院被告前案紀錄表各1份在
    卷可稽，茲因如附表編號1所示之罪，其判決確定日期為民
    國109年9月29日，而如附表編號2至3所示之罪，其犯罪日期
    詳如附表編號2至3之犯罪日期欄所載，係在109年9月29日之
    前；又附表編號1至2所示之罪為得易科罰金之罪，與附表編
    號3所示不得易科罰金之罪，依刑法第50條第1項但書之規定
    固不得併合處罰，惟本件係聲請人依受刑人之請求而提出聲
    請，有受刑人鐘暉量請求臺灣嘉義地方檢察署檢察官向法院
    聲請定應執行刑意願回覆表1紙在卷可稽。是檢察官依刑法
    第50條第2項之規定，就附表所示各罪聲請定其應執行之刑
    核屬正當，本院審酌受刑人所犯如附表所示之罪，罪數為3
    罪，各罪均非偶發性犯罪，分別為共同犯在公共場所聚集三
    人以上下手實施強暴罪（1罪）、共同犯詐欺取財罪(2罪)，
    侵害法益尚非均同，及各罪罪質、犯行模式、犯罪時間，兼
    衡如附表編號1至2所示之宣告刑，前經本院以110年度聲字
    第704號裁定定應執行有期徒刑10月確定，衡量其責任與整
    體刑法目的及相關刑事政策等一切情狀，定其應執行之刑如
    主文所示。末按數罪併罰中之一罪，依刑法規定得易科罰金
    者，若因與不得易科之他罪併合處罰結果而不得易科罰金時
    ，原可易科部分所處之刑，自亦無庸為易科罰金折算標準之
    記載（參照司法院大法官會議釋字第144號、第679號解釋意
    旨）。本件受刑人所犯如附表所示各罪，分屬得易科罰金之
    罪與不得易科罰金之罪，但因合併處罰之結果，本院於定其
    應執行之刑時，自無庸為易科罰金折算標準之記載，併予敘
    明。又本院前已給予受刑人陳述意見之機會，受刑人則表示
    沒有意見等語，有本院案件詢問單1紙在卷可參（見本院卷
    第31頁），核與最高法院刑事大法庭110年度台抗大字第489
    號裁定意旨無違，附此敘明。
據上論斷，應依刑事訴訟法477條第1 項，刑法第53條、第51條
第5款，裁定如主文。
中　　華　　民　　國　　111 　年　　1 　　月　　20　　日
                  刑事第二庭  法  官  黃美綾
上列正本證明與原本無異。
如不服本裁定，應於裁定送達後5日內向本院提出抗告狀（應附
繕本）。　　　　　　　　　
中　　華　　民　　國　　111 　年　　1 　　月　　20　　日
                              書記官  吳佩芬
附表：受刑人鐘暉量應執行刑案件一覽表
編   號  1 2 3 罪   名  共同在公共場所聚集三人以上下手實施強暴 共同詐欺取財 共同詐欺取財 宣告刑  有期徒刑6月，如易科罰金，以新臺幣1,000 元折算1 日 有期徒刑6月，如易科罰金，以新臺幣1,000 元折算1 日 有期徒刑8月 犯罪日期  109年4月19日 108年6月17日 108年6月18日 偵查（自訴）機關年度案號  臺灣雲林地方檢察署109年度偵字第2855、2913、3112號 臺灣嘉義地方檢察署108年度偵緝字第390號 臺灣嘉義地方檢察署108年度偵緝字第390號 最後事實審 法院 臺灣雲林地方法院 臺灣嘉義地方法院 臺灣嘉義地方法院  案號 109年度訴字第444號 109年度訴字第127號 109年度訴字第127號  判決日期 109年8月21日 110年4月30日 110年4月30日 確定判決 法院 臺灣雲林地方法院 臺灣嘉義地方法院 臺灣嘉義地方法院  案號 109年度訴字第444號 109年度訴字第127號 109年度訴字第127號  判決 確定日期 109年9月29日  110年6月15日 110年6月15日 是否為得易科罰金之案件  是 是 否 備註  ⒈編號1至2所示之罪，前經本院以110年度聲字第704號裁定定應執行有期徒刑10月確定。